【裁判字號】    91,交聲,1420
【裁判日期】    920415
【裁判案由】    違反道路交通管理處罰條例聲明異議
【裁判全文】
臺灣臺北地方法院交通事件裁定                  九十一年度交聲字第一四二號
    原處分機關  臺北市交通事件裁決所
    受 處分 人  甲○○
右列異議人因違反道路交通管理處罰條例案件，對於臺北市交通事件裁決所北市裁三
字第車裁二二－Ｇ00000000號違反道路交通管理事件裁決書聲明異議，本院
裁定如左：
    主    文
異議駁回。
    理    由
一、本件異議意旨略以：異議人即受處分人甲○○於民國九十一年五月十一日上午八
    時四十分許，駕駛車牌號碼ＡＦ－五二０六號自用小客車沿臺中市○○路○段由
    南向北往沙鹿方向行駛，行經該路段與某不知名、未設路名標示道路之交岔路口
    ，因見該路段未設禁止迴車、左轉等標誌指示，乃跟隨同向在前、車牌號碼Ｒ四
    －六五一號、車身繪有「新堡水電有限公司」字樣、載運繪有「新堡」字樣挖土
    機之貨車迴轉南向臺中市區方向行駛，詎料竟遭臺中市警察局員警以相機拍攝相
    片後，搭配其他設有「安和路」、「禁止迴車」標誌路口相片逕行舉發，再經臺
    北市交通事件裁決所以在設有禁止迴車標誌處所迴車裁罰新臺幣九百元，並記違
    規點數一點，但異議人當日迴車之路口既非採證相片中所示設有「安和路」、「
    禁止迴車」標誌之路口，異議人自無裁決書所載違規事實，是聲明異議，請求撤
    銷原裁決。
二、按汽車駕駛人迴車時，有左列情形之一者，處二百元以上六百元以下罰鍰：（二
    ）在設有禁止迴車標誌或劃有分向限制線、禁止超車線或禁止變換車道線之路段
    迴車者；汽車駕駛人有左列各款所列條款之一者，除依原條款處罰鍰外，並予記
    點：（一）有第三十三條、第三十八條第一項、第四十條第一項、第四十五條、
    第四十七條第一款至第四款、第四十八條、第四十九條或第六十條第一項、第二
    項第一款至第三款情形之一者，各記違規點數一點；違反道路交通管理處罰條例
    第十二條至第六十八條之行為，由公路主管機關處罰；本條例所定罰鍰之處罰，
    行為人接獲違反道路交通管理事件通知單後，於十五日內得不經裁決，逕依規定
    之罰鍰標準，向指定之處所繳納結案；不服舉發事實者，應於十五日內，向處罰
    機關陳述意見或提出陳述書；其不依通知所定限期前往指定處所聽候裁決，且未
    依規定期限陳述意見或提出陳述書者，處罰機關得逕行依違反道路交通管理事件
    統一裁罰基準及處理細則（九十一年九月一日前名稱為違反道路交通管理事件統
    一裁罰標準及處理細則）暨違反道路交通管理事件統一裁罰基準表所定標準裁決
    之，道路交通管理處罰條例第四十九條第二款、第六十三條第一項第一款、第八
    條第一項第一款、第九條第一項定有明文。
三、經查：
（一）本件異議人即受處分人甲○○於九十一年五月十一日上午八時四十分許，駕駛
      車牌號碼ＡＦ－五二０六號自用小客車沿臺中市○○路○段由南向北往沙鹿方
      向行駛，行經該路段與安和路、路口顯明處設有禁止迴車標誌交岔路口，違反
      禁止迴車標誌指示迴車南向臺中市區方向行駛，為臺中市警察局以科學儀器相
      機取得證據資料相片後逕行舉發，異議人於應到案日期前向臺北市交通事件裁
      決所提出申訴，經臺北市交通事件裁決所於九十一年八月二十三日依道路交通
      管理處罰條例第四十九條第二款、第六十三條第一項第一款規定以北市裁三字
      第車裁二二－Ｇ00000000號違反道路交通管理事件裁決書裁罰異議人
      新臺幣九百元，並記違規點數一點之事實，業據原處分機關即臺北市交通事件
      裁決所以書狀陳明在卷，核與臺中市警察局中市警交字第Ｇ00000000
      號舉發違反道路交通管理事件通知單所載相符，除採證相片所示設有「安和路
      」、「禁止迴車」標誌之路口是否異議人當日迴車之路口外，亦為異議人所不
      爭。
（二）異議人雖一再辯稱當日其駕駛車牌號碼ＡＦ－五二０六號自用小客車沿臺中市
      ○○路○段由南向北往沙鹿方向行駛，係在該路段與某不知名、未設路名標示
      且未設禁止迴車、左轉等標誌指示之道路交岔路口，跟隨車牌號碼Ｒ四－六五
      一號、車身繪有「新堡水電有限公司」字樣、載運繪有「新堡」字樣挖土機之
      貨車迴轉南向臺中市區方向行駛，臺中市警察局員警所提設有「安和路」、「
      禁止迴車」標誌路口相片並非當日其迴車之路口云云，然臺中市○○路與安和
      路口南向北往沙鹿方向自八十九年一月間起即設有禁止迴車標誌，迄九十一年
      八月九日起以加設「小型車除外」附牌方式變更為僅限小型車以上車種迴車，
      此經本院職權查證屬實，有臺中市政府府交工字第０九二００四四七九六號、
      臺中市警察局中市警交字第０九二００三九九七四號覆函附卷可稽，且與採證
      相片所示一致，而異議人所有、車牌號碼ＡＦ－五二０六號自用小客車當日確
      係在臺中市○○路○段與安和路口南向北往沙鹿方向迴車南向臺中市區方向行
      駛，並經本院職權函請原舉發機關即臺中市警察局提出採證相片正本及派員至
      臺中市○○路、安和路交岔路口拍攝道路周邊及標誌相片後比對明確，有臺中
      市警察局中市警交字第０九二００三九九七四號覆函暨手繪圖示、相片十一紙
      在卷可考，其中異議人當日迴車路口東側設有「臺中港路三段、該路口以南中
      港路兩側門牌分別為一至五十七號、二至五十八號，路口以北中港路兩側門牌
      分別為五十九至一八一號、六十至二八六號」標誌，路口東南角路邊有「阿鴻
      檳榔」招牌，且該檳榔招牌旁建築迎中港路面三樓陽台牆面貼有綠色磁磚，有
      採證相片可按，且經異議人以書狀自承無訛，而臺中市○○路、安和路交岔路
      口東側設有「臺中港路三段、該路口以南中港路兩側門牌分別為一至五十七號
      、二至五十八號，路口以北中港路兩側門牌分別為五十九至一八一號、六十至
      二八六號」標誌，路口東南角路邊現為「夏威夷檳榔」，該檳榔招牌旁建築迎
      中港路面三樓陽台牆面貼有綠色磁磚，亦有路口周邊現狀相片可資佐憑，臺中
      市○○路、安和路交岔路口倘非當日異議人迴車之路口，何以異議人迴車之路
      口臺中市○○路○○路口以南、以北之門牌號碼竟與自臺中市○○路與安和路
      交岔路口以南、以北之門牌號碼均相同？又路旁建築物何以吻合？從而，異議
      人當日係駕駛車牌號碼ＡＦ－五二０六號自用小客車在設有禁止迴車標誌之臺
      中市○○路○段與安和路口南向北往沙鹿方向，違反禁止迴車標誌指示迴車南
      向臺中市區方向行駛，殆無疑義。
四、綜上所述，異議人確有如舉發違反道路交通管理事件通知單所載於九十一年五月
    十一日上午八時四十分許、駕駛車牌號碼ＡＦ－五二０六號自用小客車在設有禁
    止迴車標誌之臺中市○○路○段與安和路交岔路口迴車之違規事實，其於通知單
    所載應到案日期即九十一年七月八日前向原處分機關臺北市交通事件裁決所提出
    異議，本件原處分機關以異議人違反道路交通管理處罰條例第四十九條第二款、
    第六十三條第一項第一款、違反道路交通管理事件統一裁罰標準及處理細則暨違
    反道路交通管理事件統一裁罰基準表規定裁處異議人新臺幣九百元，並記違規點
    數一點，其認事用法均無不當，裁罰額度亦甚妥適，異議人之聲明異議，尚非有
    據，應予駁回。
五、據上論結，應依道路交通案件處理辦法第二十條，裁定如主文。
中      華      民國    九十二    年      四      月     十五     日
                            臺灣臺北地方法院交通法庭
                                    法  官  洪  文  慧
右正本證明與原本無異。
如不服本裁定，應於裁定送達後五日內向本院提出抗告狀。
                                    書記官  江  虹  儀
中      華      民      國    九十二    年     四       月     十六    日


司法院資訊處製作；財團法人民間司法改革基金會備份。
